臺灣臺南地方法院交通事件裁定                      九十年度交聲字第二九號
    移送機關  交通部公路局嘉義區監理所台南監理站
    受處分人
    即異議人  甲○○
右列受處分人因違反道路交通管理處罰條例案件，對於交通部公路局嘉義區監理所台
南監理站九十年十一月二十一日所為之裁決處分（處分案號：南監五字第裁七四—0
00000000號）聲明異議，本院裁定如左：
    主  文
原處分撤銷。
甲○○不罰。
    理  由
一、聲明異議意旨如附件所載。
二、按道路交通管理、處罰，依本條例規定；本條例未規定者，依其他法律規定，道
    路交通管理處罰條例第二條定有明文。次按行為後本法有變更者，適用裁處時之
    規定。但裁處前之規定有利於行為人者，適用最有利於行為人之規定，社會秩序
    維護法第三條，定有明文。經查：道路交通管理處罰條例於民國九十年一月十七
    日修正，而本件違規時間於八十八年三月二十日在修正之前，裁決時間在九十年
    十一月二十一日，於修正後。按修正前道路交通安全管理條罰條例第五十六條第
    一項第十款規定：「汽車駕駛人停車時，有在道路收費停車處所停車，不依規定
    繳費情形者，處新臺幣六百元以上一千二百元以下罰鍰」；而現行道路交通安全
    管理條罰條例第五十六條第一項第十一款規定：「汽車駕駛人停車時，有在道路
    收費停車處所停車，不依規定繳費情形者，處新臺幣六百元以上一千二百元以下
    罰鍰」，二者間除條款不同外，比較修正前後之罰鍰額度，並無不同，依照前揭
    見解，自應適用現行道路交通管理處罰條例之規定裁罰。本件裁決機關仍依舊法
    即修正前道路交通安全管理條罰條例第五十六條第一項第十款裁罰自有未洽。
三、次按：汽車違反道路交通管理事件有下列情形之一，當場不能或不宜攔截製單舉
    發者，得逕行舉發之：
    一、闖紅燈或平交道。
    二、搶越行人穿越道。
    三、違規停車而駕駛人不在場。
    四、不服指揮稽查而逃逸或聞消防車、救護車、警備車、工程救險車之警號不立
        即避讓者。
    五、以科學儀器取得違規證據資料，足資認定其違規事實者。
    六、各級學校交通服務隊，檢舉違規停車或行近行人穿越道，不暫停讓行人優先
        通過之車輛，經現場導護人員簽證者。
    違反道路交通管理事件統一裁罰標準及處理細則第二十三條第一項，定有明文。
    又按：處理違反道路交通管理事件之有關資料、簿冊等應妥為保存，保存屆滿一
    年者，得予銷毀。但未結案或涉及刑事責任之有關文件，仍繼續保存，違反道路
    交通管理事件統一裁罰標準及處理細則第七十七條，亦有明文。足認惟有符合前
    開第二十三條第一項第一至第六款之情形始有逕行舉發程序之適用，如非前開各
    款情形即不得適用逕行舉發之方式。又相關違規之證據資料亦應保存至結案後始
    得銷燬。經查：本件舉發機關台北市政府警察局，以異議人於八十八年三月二十
    日在台北市○○路○道路收費停車處所停車，不依規定繳費為由，逕行舉發異議
    人違反修正前道路交通安全管理條罰條例第五十六條第一項第十款之規定，此有
    該局舉發違反道路交通管理事件通知單一紙為證。依照前開見解，舉發機關之逕
    行舉發即違反前開違反道路交通管理事件統一裁罰標準及處理細則第二十三條第
    一項之規定而屬程序上違法。雖本件異議人辯稱：伊之車輛早已未開，並已報銷
    （八十八年四月十三日申請報銷）為由，不可能於八十八年三月二十日，在舉發
    地點停車云云，並無證據可供本院調查，尚難逕行採認。然異議人至今並未繳納
    罰鍰，足認此舉發案並未結案，然經本院函請台北市停車管理處將舉發異議人違
    規之相關卷證資料檢送到院時，該處竟將該案之相關卷證資料予以銷毀，顯違反
    前開違反道路交通管理事件統一裁罰標準及處理細則第七十七條之規定。此外本
    院復查無異議人確曾於舉發機關所指在前開處所停車不依規定繳費之違規行為，
    自應認為異議人辯稱其未收受停車繳費之通知等語足堪採信。綜上所述可知，原
    處分經核尚非適法。基此，本件裁決處分既有右述違法情形，故應由本院裁定將
    原處分撤銷，以資適法。
四、據上論斷，應依道路交通案件處理辦法第二十條前段，裁定如主文。
中      華      民      國      九十一      年    五    月      六      日
                                臺灣臺南地方法院交通法庭
                                    法  官  蔡  直  青
右正本證明與原本無異。
如不服本裁定，應於裁定送達後五日內向本院提出抗告狀( 應附繕本 )。
                                    書記官  孫  鈴  堯
中      華      民      國      九十一      年    五    月      七      日
